# 请教陈版：关于耕地占用税和土地补偿款

提问人：yinqingboby 时间：2012-05-18 17:39:05
情况说明：被审单位（ipo辅导期） 2008 年与当地某科技园区管委会签订项目投资合同合同书，在园区投资占用土地，由于之前是耕地，已交耕地占用税和土地补偿款，有完税凭证等，但土地证还未办理，土地性质还是农地，单位已实际使用，并在该无证土地上建了厂房、办公楼等。目前，被审单位在 2011 年度才将该两笔费用计入无形资产-土地使用权。由于土地使用权能否办理现在还是一个未知数，请问，计入土地使用权是否合理，如果计入，需要摊销吗？还是将该两笔费用计入已经转固的固定资产成本？如果这样，是否需要分摊到每项厂房、办公楼的入账价值？望大家指点 谢谢！

回答人：chenyiwei
从会计处理角度，关于“无形资产——土地使用权”的确认时点问题，一般掌握是：在已签订《国有土地使用权出让合同》以及支付大部分土地出让金以及其他相关补偿款的前提下，以下两个时点中的较早者：（ 1 ）已获取出让性质的土地使用权证书；（ 2 ）已实际占用该土地，并在土地上开展永久性的建设工程。 因此在本案例中，如果该土地已经被实际占用从事生产经营和建设，且预计获取土地使用权证不存在重大实质性法律障碍的，则可以基于实质重于形式的原则确认“无形资产——土地使用权”并开始摊销。建设期间的土地使用权摊销额可以计入房屋建筑物的建造成本中。 另外感到奇怪的是：该项目已经进入IPO辅导期，但为何资产权属瑕疵问题仍未解决？这个问题不解决之前应该是不能申请辅导验收的，更不用说向证监会申报。

提问人：yinqingboby 时间：2012-05-19 00:52:05
回复 chenyiwei 的帖子
由于被审单位是某地级城市路桥建设及养护企业，民营企业存在财务核算不规范等诸多问题。该部分土地问题是出现在其集团下属两个较大的子公司。计划 2014 申报
另外，阅读陈老师回复意见后，该单位既没签订《国有土地使用权出让合同》，也未支付大部分土地出让金，仅仅支付了约 100 万的耕地占用税及土地补偿款，所以并不满足陈老师所说“在已签订《国有土地使用权出让合同》以及支付大部分土地出让金以及其他相关补偿款的前提下”这个前提，。那么该部分款项是否还能先行计入无形资产-土地使用权，还是需要相关调整？

回答人：chenyiwei
根据你补充的信息，在目前确认土地使用权缺乏依据，应作调整。如果该土地已经实际占用，可考虑将补偿款暂计入长期待摊费用，在相关房屋建筑物折旧年限内摊销；或者也可并入房屋建筑物的成本中。